【裁判字號】    98,交聲,2250
【裁判日期】    980907
【裁判案由】    交管條例聲異
【裁判全文】
臺灣板橋地方法院交通事件裁定        98年度交聲字第2250號
原處分機關  交通部公路總局臺北區監理所板橋監理站
異  議  人
即受處分人  乙○○
上列異議人即受處分人因違反道路交通管理處罰條例事件，對於
交通部公路總局臺北區監理所板橋監理站民國98年7 月31日所為
之處分（原處分案號：板監裁字第裁41-C00000000號），聲明異
議，本院裁定如下：
    主  文
異議駁回。
    理  由
一、原處分意旨略以：異議人即受處分人乙○○於民國98年6 月
    1 日8 時38分許，騎乘車號K6E-955 號重型機車，行經臺北
    縣坪林鄉○○○路與水柳腳交岔路口時，有「駕車行經有燈
    光號誌管制之交岔路口闖紅燈」之違規行為，經臺北縣政府
    警察局新店分局坪林分駐所警員當場攔停，並填製臺北縣政
    府警察局北縣警交大字第C00000000 號舉發違反道路交通管
    理事件通知單（下稱舉發通知單）舉發，再經原處分機關於
    98年7 月31日以板監裁字第裁41-C00000000號違反道路交通
    管理事件裁決書，依道路交通管理處罰條例第53條第1 項之
    規定，裁處罰鍰新臺幣（下同）1,800 元，並依同條例第63
    條第1 項第3 款之規定，記違規點數3 點。
二、異議意旨略以：伊並未闖紅燈，且該地點之交通號誌係閃黃
    燈，並非紅綠燈，又警員係於伊行經該路口停車於距該路口
    約100 公尺處之便利商店後，始追上伊，並開立闖紅燈之舉
    發通知單，再該路口上方裝設有攝影機，警員應提出錄影帶
    以證明伊有闖紅燈，為此聲明異議，請求撤銷原處分云云。
三、按道路交通管理處罰條例所稱之汽車，包括機器腳踏車；汽
    車駕駛人，行經有燈光號誌管制之交岔路口闖紅燈者，處新
    臺幣1,800 元以上5,400 元以下罰鍰；又汽車駕駛人駕駛汽
    車違反道路交通管理處罰條例第53條規定者，除應依該條所
    規定之罰鍰處罰外，並記違規點數3 點，道路交通管理處罰
    條例第3 條第8 款、第53條第1 項、第63條第1 項第3 款分
    別定有明文。
四、經查：
  (一)臺北縣坪林鄉○○○路與水柳腳交岔路口，設置有燈光號誌
    管制之情，業經證人即舉發警員甲○○於本院訊問時證述明
    確，且有該路口之交通號誌照片3 幀在卷可佐（見本院卷第
    20頁），堪信屬實，是異議人空言辯稱：舉發路口係閃黃燈
    ，而非紅綠燈云云，顯非事實，所辯不足採信。再異議人於
    前揭時、地，騎乘車號K6E-955 號重型機車違規闖紅燈之情
    ，業據證人甲○○於本院訊問時具結證稱：當天我是在同向
    車道執行交通稽查勤務，當時我一看到異議人闖紅燈，我就
    趕快上車隨後追上去，追到後才能將異議人攔下來等語（見
    本院卷第17頁反面），而證人甲○○係於執行勤務當中，偶
    然發現本件違規事實，衡情應無設詞攀誣，或虛構違規事實
    以陷害異議人之可能。況警員執行公務時，本身即受有行政
    懲處責任之監督，且其到庭具結作證，更係以刑事責任擔保
    其證言之真實性，故證人前開證述內容，以及其所記錄舉發
    之本件違規事實，應無不可採信之處，且證人甲○○亦明確
    證稱：（問：你當天所站的位置可否看到異議人闖紅燈，有
    無視線被遮住或燈光不明顯？）當時我是坐在車上，車子就
    停在路邊，距離號誌不到10公尺，可以明確看到號誌變化，
    視線沒有被遮住，我的確有看到異議人闖紅燈等語（見本院
    卷第18 頁） ，可知證人甲○○確有親眼目擊異議人騎乘前
    開機車，違規闖紅燈之行為，自無錯認誤判之虞。是異議人
    辯稱：伊並未闖紅燈云云，要係圖卸之詞，殊無可採。
  (二)異議人另辯稱：警員應提出錄影帶以證明伊有闖紅燈云云，
    然對於駕駛人有騎車行經有燈光號誌管制之交岔路口闖紅燈
    之違規行為，法無明文須以照片或錄影紀錄憑以認定，自應
    由行政機關本於職權調查一切證據後認定之，否則，倘要求
    一律須以照片或錄影紀錄證明，非但虛耗國家資源，且顯然
    違反道路交通行政具有之機動、迅速、多元特性，有害主管
    機關稽查不法、維護道路交通安全之行政目的。故執勤員警
    本乎個人之感官知覺，親自見聞客觀情狀所為之證述，亦屬
    合法之證據資料，倘經調查結果，認其證詞明確，無故意構
    陷及錯認誤判之虞，具有相當之證明力，據以認定違規事實
    成立者，洵屬法之所許。從而，異議人此項所稱，容有誤會
    。
五、綜上所述，本件異議人確有於前揭時、地，有「駕車行經有
    燈光號誌管制之交岔路口闖紅燈」之違規行為，事證明確。
    從而，原處分機關依道路交通管理處罰條例第53條第1 項之
    規定，裁處罰鍰1,800 元，並依同條例第63條第1 項第3 款
    之規定，記違規點數3 點，其認事用法均無違誤，裁罰亦無
    不當，本件異議為無理由，應予駁回。
據上論斷，應依道路交通管理處罰條例第87條第2 項，道路交通
案件處理辦法第19條，裁定如主文。
中    華    民    國    98    年    9     月    7     日
                  交通法庭    法  官  鄧雅心
以上正本證明與原本無異。
如不服本裁定，應於送達後5 日內，向本院提出抗告狀。
                              書記官  傅淑芳
中    華    民    國    98    年    9     月    7     日


司法院資訊處製作；財團法人民間司法改革基金會備份。
